【裁判字號】    94,上訴,1560
【裁判日期】    950323
【裁判案由】    違反毒品危害防制條例
【裁判全文】
臺灣高等法院高雄分院刑事判決        94年度上訴字第1560號
上  訴  人
即  被  告  丙○○
選任辯護人  劉新安律師
上列上訴人因違反毒品危害防制條例案件，不服臺灣高雄地方法
院93年度訴字第558 號中華民國94年7月28日第一審判決（起訴
案號：臺灣高雄地方法院檢察署93年度偵字第680 號），提起上
訴，本院判決如下：
    主  文
原判決撤銷。
丙○○連續販賣第三級毒品，處有期徒刑伍年捌月。扣案之第三
級毒品愷他命肆包（驗前毛重參點陸公克，驗後毛重參點伍捌公
克）及行動電話壹具，均沒收。未扣案之販賣第三級毒品所得新
臺幣伍仟伍佰元，沒收之，如全部或一部不能沒收時，以其財產
抵償之。又持有第二級毒品，處有期徒刑陸月，扣案之第二級毒
品ＭＤＭＡ錠劑肆拾壹顆，均沒收銷燬之。應執行有期徒刑陸年
，扣案之第三級毒品愷他命肆包（驗前毛重參點陸公克，驗後毛
重參點伍捌公克）及行動電話壹具，均沒收；未扣案之販賣第三
級毒品所得新臺幣伍仟伍佰元，沒收之，如全部或一部不能沒收
時，以其財產抵償之；扣案之第二級毒品ＭＤＭＡ錠劑肆拾壹顆
，均沒收銷燬之。
    事  實
一、丙○○明知ＭＤＭＡ為毒品危害防制條例第2 條第2 項第 2
    款之第二級毒品，不得非法持有，竟意圖供己施用，於民國
    92年12月30日凌晨某時，在高雄市苓雅區○○○路ＥＺ大舞
    廳，向不詳成年男子購得含第二級毒品ＭＤＭＡ錠劑41顆，
    並持有之。
二、丙○○明知愷他命業經政府依毒品危害防制條例公告列為第
    三級毒品，不得販賣，竟基於販賣第三級毒品愷他命以營利
    之概括犯意，自民國92年10月間起，連續在高雄市ＮＯ６Ｐ
    ＵＢ及其它不詳ＰＵＢ內，以愷他命每小包淨重約1公克新
    台幣（下同）550 元至1100元之價格販賣予甲○○3 次（其
    中1 次每公克1100元，餘2 次每公克550 元）。甲○○復於
    93年1 月2 日某時先撥打0000000000號行動電話（行動電話
    為丙○○所有，門號則登記於丙○○之友人陳威昇名下，丙
    ○○向陳威昇借用此門號），與丙○○聯絡購買愷他命，並
    於同日23時50分許，甲○○偕同其兄邱俊夆，前往高雄市○
    ○區○○路136 號康橋飯店501 室向丙○○購買毒品，丙○
    ○承前之概括犯意，以1100元之價格販賣愷他命2 小包（驗
    前淨重共計1.94公克，驗後淨重共計1.9 公克）予甲○○，
    當場交付該等愷他命予甲○○，並向甲○○收取價金1100元
    。甲○○購得上開2 包愷他命後，即與邱俊夆一同離開上揭
    501 室，至該樓層電梯口，甲○○先進入電梯左側安全門後
    方，將購得之2 包愷他命裝入預藏之塑膠瓶2 只，邱俊夆則
    先下樓購買檳榔，甲○○隨後下樓至上開大飯店外開車並與
    邱俊夆會合離去。2 人旋於同年月3 日零時許，在高雄市○
    ○區○○路與六合路口為警查獲持有上開愷他命2 瓶（驗前
    淨重各為1.22公克、0.72公克；驗後淨重各為1.2 公克、
    0.7 公克）、空塑膠瓶1 瓶及施用吸管1 支等物外，並於同
    日凌晨1 時50分許，帶同警察前往高雄市○○區○○路90號
    前逮捕丙○○，再由丙○○帶同警察前往其住宿之上開康橋
    大飯店501 室，於警員尚未發覺其另涉有非法持有第二級毒
    品ＭＤＭＡ前，即主動交出其所有之第二級毒品ＭＤＭＡ錠
    劑41 顆 、第三級毒品愷他命4 小包（驗前毛重3.6 公克，
    驗後毛重3.58公克）及其所有販第三級毒品愷他命之聯絡工
    具行動電話1 支（內含向友人陳威昇借用之門號0000000000
    號SIM 卡1 枚）。
三、案經高雄市政府警察局苓雅分局報請臺灣高雄地方法院檢察
    署檢察官偵查起訴。
    理  由
一、訊據被告丙○○對於上開持有第二級毒品ＭＤＭＡ錠劑41顆
    之犯行，坦承不諱，且有查獲錠劑41顆扣案可佐，該等錠劑
    經原審送請高雄醫學大學附設中和紀念醫院，以化學呈色法
    、氣相層析質譜儀分析法等鑑定確含有第二級毒品ＭＤＭＡ
    成分，此有該醫院94年5 月17日編號0000-000號檢驗報告1
    紙在卷可稽，被告持有第二級毒品ＭＤＭＡ之犯行堪可認定
    。
二、公訴意旨雖認被告持有上開第二級毒品ＭＤＭＡ係基於販賣
    之意圖，並以扣案之第二級毒品ＭＤＭＡ錠劑41顆為佐證。
    惟訊之被告自始否認有販賣扣案ＭＤＭＡ之意圖，辯稱：該
    等ＭＤＭＡ係供自己施用等語（見原審卷第101 頁）。且扣
    案之ＭＤＭＡ錠劑共41顆，依此數量觀之，被告販入供己施
    用非無可能，被告所辯尚可採信。從而，尚難僅以被告持有
    本件扣案ＭＤＭＡ，即逕認其係基於販賣之意圖而持有，公
    訴意旨認被告意圖販賣面持有上開第二級毒品ＭＤＭＡ，尚
    有誤會。
三、訊據被告丙○○固坦承上揭扣案第三級毒品愷他命4 小包及
    行動電話1 支為其所有（內含門號0000000000號SIM 卡1 枚
    非其所有），惟矢口否認有何販賣第三級毒品愷他命之犯行
    ，辯稱：伊並無販賣毒品愷他命，不知道甲○○等人為何會
    指伊販毒，且那天在飯店伊有和甲○○吵架，又伊被查獲持
    有之愷他命４小包均是用夾鏈袋裝，甲○○被查獲之愷他命
    2 瓶係用塑膠瓶裝，兩者包裝顯有不同，足見甲○○被查獲
    之愷他命，非伊所販售等語。惟查：
（一）被告確有於93年1月2日23時50分許，在高雄市○○區○○
      路136 號康橋大飯店501 室以1100元販售第三級毒品愷他
      命2 包（驗前淨重共計1.94公克，驗後淨重共計1.9 公克
      ）予甲○○，並向甲○○收取價金1100元。甲○○購得上
      開2 包愷他命後，即與邱俊夆一同離開上揭501 室，至該
      樓層電梯口，甲○○先進入電梯左側安全門後方，將購得
      之2 包愷他命裝入預藏之塑膠瓶2 只等情，業經證人甲○
      ○於原審及本院審理中證述綦詳（見原審卷第62-66 頁，
      本院卷第52、53頁）。且被告於上開時地販賣愷他命予甲
      ○○，甲○○並當場交付價金一千多元等事實，亦經與甲
      ○○同至該501 室甲○○之兄邱俊夆於原審證稱在卷（見
      原審卷第68、69頁）。又被告與甲○○早已相識，而與甲
      ○○、邱俊夆並無過節等情，業經被告於原審供明在卷（
      見原審卷第70頁），被告於原審雖曾辯稱：伊於當日（93
      年1 月2 日23時50分許）在康橋大飯店，曾與甲○○吵架
      云云（見原審卷第70頁）。惟當日甲○○並未與被告吵架
      ，此已經甲○○於原審審理中證述明白（見原審卷第70頁
      ），且被告與甲○○係朋友關係，並無財務糾紛或怨隙等
      情，亦經被告於警詢中供承明確（見警卷第2 、3 頁），
      此外檢察官於偵訊中質問被告：為何甲○○會指稱係向被
      告購買愷他命？被告答稱：伊不知甲○○為何如此說等語
      （見偵查卷第13頁背面），並未言及當日伊與甲○○吵架
      一節，足見被告此部分所辯係臨訟卸責之詞，不足採信。
      綜此，證人甲○○、邱俊夆與被告既無嫌隙，自無甘冒偽
      證刑責，具結構陷被告之理，彼等證詞自有可採。
（二）被告雖於原審審理中辯稱：伊在康橋大飯店和甲○○一起
      施用愷他命，甲○○的愷他命是他自己帶來的，及「（你
      在警局為何供述，買回來的毒品是要和甲○○、邱俊夆一
      起施用？）甲○○本來有叫我幫他買毒品，但都沒有拿錢
      給我，我就沒有幫他買」、「（你有無交毒品給甲○○？
      ）沒有。」等語（見原審卷第101、102頁）。惟被告於警
      詢、偵查初訊已先後陳稱：「（甲○○於警詢時稱…向你
      購買兩小瓶Ｋ他命（每小瓶1公克，共計2公克）是否屬實
      ？你作何解釋？）不屬實。我去買回來一起施用的。」、
      「（有無補充意見？）我買回來要自己施用，甲○○及邱
      俊夆託我買回來，他們兩個為何說我賣他們，我不知道」
      （見警卷第2、3頁）；「（你在康橋旅社有賣Ｋ他命一千
      元給甲○○？）我免費送他們吃。」等語（見偵查卷第8
      頁背面），其於警詢及偵查初訊雖否認販賣愷他命予甲○
      ○，然對甲○○被查獲之愷他命係由其交付則不否認，其
      上開改口所辯並未交付愷他命予甲○○云云，尚無可信，
      蓋甲○○被查獲之愷他命倘非被告所交付，被告於警訊及
      偵查初訊據實供述即可，自無另以：該等愷他命係甲○○
      、邱俊夆託伊購買及伊免費提供彼等施用等語為辯之必要
      。
（三）被告於93年1月14日檢察官偵訊中雖以：伊所買之愷他命
      係用夾鏈袋包裝，甲○○被查獲之愷他命則係以塑膠瓶盛
      裝，可見甲○○被查扣之愷他命非伊所賣等語為辯（見偵
      查卷第14頁），然甲○○購得上開2包愷他命後，即與邱
      俊夆一同離開上揭501室，至該樓層電梯口，甲○○臨時
      起意而至該電梯左側安全門後方，將購得之2包愷他命裝
      入其所帶之塑膠瓶2只等情，業經證人甲○○於原審審理
      中證述綦詳（見原審卷第63-65頁）。且甲○○為警查獲
      時，除扣得上開塑膠瓶裝之愷他命2瓶外，尚扣得同型之
      空塑膠瓶1只，此有高雄市政府警察局苓雅分局扣押物品
      目錄表及相片各1張在卷可憑（見警卷第14、23頁），足
      見甲○○所稱其身上帶有塑膠空瓶一節並非子虛，其上開
      所稱將向被告購得之愷他命2包換裝塑膠空瓶等語非無可
      採。關於甲○○將購得之愷他命2包換裝塑膠空瓶之過程
      ，證人邱俊夆在原審94年6月23日審理期日辯護人反詰問
      時先證稱：伊與甲○○從康橋飯店樓上一起走下來，伊先
      去買檳榔，甲○○上車作什麼伊不知道，故甲○○何時將
      購得之愷他命換裝入塑膠瓶，伊不知道等語，於檢察官覆
      主詰問又改稱：「（與證人甲○○一起離開501房，是分
      開下樓？）我先（下樓）離開，我坐電梯下來，我要去買
      檳榔」、「（為何要分開離開？）我先下來去買檳榔，然
      後證人甲○○從後面走下來。」等語（見原審卷第69頁）
      ，其先後證詞不相符合。且與甲○○於同日所稱：伊與邱
      俊夆一起走到電梯口，然後自己走至門後樓梯間換裝，之
      後與邱俊夆再一起離開康橋飯店等語（見原審卷第65頁）
      亦有歧異。惟衡諸證人邱俊夆於94年6月23日為上開證述
      時，已距案發當日逾1年5月，當時將愷他命換裝入塑膠瓶
      者又非其本人等情，其對此部分變換包裝之過程記憶不清
      非無可能。再者，邱俊夆於上開時地既與甲○○一同離開
      康橋飯店501室，則甲○○中途於電梯門口先行進入上開
      安全門後方，無論邱俊夆係留於該電梯口等待甲○○一起
      乘坐電梯下樓，抑或先行下樓買檳榔，對甲○○此一舉動
      均無不知之理，蓋彼等既係同至電梯門口，原應同坐電梯
      下樓，甲○○自行進入安全門後方，自無不告知邱俊夆之
      理，從而邱俊夆此部分證述與事實尚有不合，應非可採。
      此外，本件雖未扣得被告於康橋飯店販賣愷他命予甲○○
      所得現金1100元，惟當日警察並沒有搜索被告身體，僅搜
      索其袋子，且其於曾耀華離開501室後一下子，伊即離開
      該飯店房間去買東西。從而，警察既未搜索被告身體，被
      告於警察搜索前又曾離開房間，自難僅以警察未扣得現金
      1100元，即認此被告並無販賣本件愷他命予甲○○，而取
      得對價1100元。綜前所述，被告於上開時間，在康橋飯店
      販賣第三級毒品愷他命予甲○○之事實，應堪認定。
（四）訊之被告雖否認曾販賣愷他命予甲○○，辯稱：甲○○曾
      打電話託伊代為購買愷他命，因甲○○未給伊錢，故伊未
      幫甲○○購買，甲○○指稱伊販賣愷他命四、五次，並不
      實在云云（見本院卷第56頁）。惟查被告除上開於康橋飯
      店販賣愷他命予甲○○外，自92年10月間起，連續在高雄
      市ＮＯ６ＰＵＢ及其它不詳ＰＵＢ內，以愷他命每小包淨
      重約1公克550元至1100元之價格販賣予甲○○3次，每次2
      公克等情，業經甲○○於本院審理中證稱明確（見本院卷
      第54-56頁），且被告於檢察官初訊時，就甲○○何以指
      證其販賣愷他命予伊之問題，即已陳稱：有時係甲○○叫
      伊向他人購買，每次都買愷他命500 元等語，被告上開所
      辯：因甲○○未給伊錢，故伊未幫甲○○購買等語，顯非
      實在。且衡諸常理，被告若果因甲○○未付款，而拒絕代
      購愷他命，甲○○自無一再託被告代為購買之可能，被告
      上開所辯益無足採。被告既已自承有時係甲○○叫伊向他
      人購買，每次都買愷他命500 元等情，則甲○○確有自被
      告處取得愷他命毒品，並給付對價予被告之事實應堪認定
      。則甲○○上開證述向被告購買愷他命等事實，應屬可信
      。又甲○○於本院證稱：伊連同上開在康橋飯店向被告購
      買愷他命1 次，前後共向被告購買愷他命4 次，價金最高
      每公克1100元、最低每公克550 元等語（見本院卷第55頁
      ），依最有利於被告之計算方式，除在康橋飯店販賣之外
      ，其餘3 次中至少有1 次係依每公克1100元計價，其餘2
      次均以每公克550 元計價，每次均購入2 公克，被告販賣
      第三級毒品所得為4400元，加計在康橋飯店販賣所得1100
      元，共5500元。此外復有第三級毒品愷他命4 小包及2 小
      瓶，以及被告所有行動電話1 支（內含門號0000000000號
      SIM 卡1 枚）扣案足資佐證，上開扣案愷他命粉末4 小包
      （驗前毛重3.6 公克，驗後毛重3.58公克）、2 瓶（驗前
      淨重各為1.22公克、0. 72 公克；驗後淨重各為1.2 公克
      、0.7 公克）經原審及本院送驗確均含有第三級毒品愷他
      命成份，此有高雄醫學大學附設中和紀念醫院00 00-000
      號及0000-000、0000-000號檢驗報告各1 份附卷可參（本
      院卷第104-106 頁）。此外，甲○○於93年1 月2 日某時
      確有撥打被告所使用之0000000000號行動電話與被告聯絡
      購買愷他命事宜，業經甲○○於警詢中指述明白【見警卷
      第5 頁，甲○○於警詢所為之此部分陳述，雖係被告以外
      之人於審判外之陳述，惟檢察官、被告及辯護人於本院準
      備程序表示對證據能力不爭執，且於本院審理中調查證據
      時，均明知有刑事訴訟法第159 條第1 項不得為證據之情
      形，而未於言詞辯論終結前聲明異議，依同法第159 條之
      5 第2 項，即視為有同條第1 項之同意，且此部分警詢陳
      述作成之過程並無違法之處，又經甲○○於筆錄末簽名及
      按捺指印，本院認為適合作為證據，應有證據能力】而
      0000000000號行動電話門號係被告向友人陳威昇借用之事
      實，亦為被告自承在卷（見警卷第1 頁背面），此外並有
      扣案被告所有之行動電話確有來電顯示甲○○持用之行動
      電話門號0000000000號，此亦有該顯示畫面相片兩張在卷
      可參（見警卷第22頁）。甲○○確有撥打上開門號之行動
      電話與被告聯絡至康橋飯店購買愷他命之事實，堪可認定
      。綜上，足認被告上開所辯，顯係飾卸之詞，殊無可採，
      其犯行洵堪認定。
四、按ＭＤＭＡ係毒品危害防制條例第2 條所列之第二級毒品。
    又愷他命係毒品危害防制條例第2 條所稱之第三級毒品。核
    被告所為，係犯毒品危害防制條例第11條第2 項之持有第二
    級毒品罪及同條例第4 條第3 項之販賣第三級毒品罪。公訴
    意旨認被告意圖販賣而持有本件第二級毒品ＭＤＭＡ，固有
    未洽，惟與本院認定單純持有第二級毒品ＭＤＭＡ之基本社
    會事實仍屬同一，爰依法變更起訴法條而為裁判。被告先後
    多次販賣第三級毒品愷他命之犯行，時間緊密，而犯同一犯
    罪構成要件，顯係基於概括犯意為之，爰依連續犯之規定，
    論以一罪，並加重其刑。又被告於警員追查其販賣第三級毒
    品愷他命犯行，而帶同其至租住之上開康橋飯店501 室時，
    被告主動交出其持有之本件扣案ＭＤＭＡ41顆，此業經當時
    參與查獲之警員乙○○於本院審理中結證明確（見本院卷第
    58頁），被告於持有第二級毒品ＭＤＭＡ之犯罪事實未被發
    現時自首，並接受裁判，應依刑法第62條減輕其刑。又本件
    被告持有第二級毒品ＭＤＭＡ41顆，於93年1 月3 日向警自
    首，行政院93年1 月7 日所訂定之「轉讓持有毒品加重其刑
    之數量標準」自無適用之餘地，併此明。
五、原審認被告犯罪事證明確，而予論科，固非無見。惟查(1)被
    告販毒第三級毒品愷他命予甲○○共4 次，所得共5500元已
    如前述，原審僅就被告在康橋飯店販賣愷他命予甲○○所得
    之1100 元 宣告沒收，尚有未恰。(2)被告在康橋飯店501 室
    以1100元之價格販賣愷他命2 小包（驗前淨重共計1.94公克
    ，驗後淨重共計1.9 公克）予甲○○1 次，另外3 次其中1
    次價金為每公克1100元，其餘2 次則均為每公克550 元，業
    經本院認定如前，原審認定其販賣價金均為每公克550 元，
    與事實亦有不符。(3)公訴意旨認被告意圖販賣而持有本件第
    二級毒品ＭＤＭＡ，固屬無法證明，惟與本院認定單純持有
    第二級毒品ＭＤＭＡ之基本社會事實仍屬同一，自應變更起
    訴法條而為裁判，原審未變更起訴法條，並就此部分不另為
    無罪之諭知，尚有未合。(4)被告持有第二級毒品ＭＤＭＡ部
    分，合於自首之要件，原判決未依刑法第62條予以減輕其刑
    ，亦有違誤。(5)扣案行動電話為被告所有，固為被告所不否
    認，然該行動電話內所含0000000000號ＳＩＭ卡係被告向其
    友人借用，此業經被告於警詢陳明在卷（見警卷第1 頁背面
    ），自非被告所有之物，原判決誤認此ＳＩＭ卡為被告所有
    供被告販賣毒品所用物，併予宣告沒收，尚有未恰。(6)扣案
    愷他命4 包（驗前毛重3.6 公克，驗後毛重3.58公克）均係
    違禁物，應依刑法第38條第1 項第1 款為沒收之宣告。此等
    扣案之愷他命既未售出，乃被告預備供販賣之毒品本身，亦
    非販賣毒品所用之物甚明，原審認其為供販賣毒品所用之物
    ，適用毒品危害防制條例第19條第1 項之規定為沒收之宣告
    ，自有違誤。經本院送請高雄醫學大學附設中和紀念醫院另
    秤計每包淨重及毛重，驗後淨重共計3.58公克，原判決認共
    計3.5 公克，亦非正確。此外，刑法第51條第9 款：「宣告
    多數沒收者，併執行之」；同條第10款：「依第五款至第九
    款所定之刑，併執行之。」均係刑之執行的規定，與論罪科
    刑並無直接關係，原判決於據上論結欄引用此二款規定，應
    屬贅引，併予指明。綜上所述，被告以其持有第二級毒品Ｍ
    ＤＭＡ部分，合於自首之要件，原判決未依刑法第62條予以
    減輕其刑，量刑過重，提起上訴部分為有理由；另被告以其
    未販賣愷他命，指摘原判決不當則無理由，原判決並有上開
    可議之處，自應由本院撤銷改判。爰審酌被告販賣第三級毒
    品，使人沉迷於毒癮，無法自拔，戕害他人身心，惡性非輕
    ，且犯後猶否認此部分犯行，飾詞辯解，並無悔意，及其坦
    認持有二級毒品犯行，參以其有第二級毒品ＭＤＭＡ之數量
    非多，及其販賣愷他命之數量尚微，次數尚少等一切情狀，
    量處如主文第2 項所示之刑，並定應執行刑。扣案第三級毒
    品愷他命4 包（驗前毛重3.6 公克，驗後毛重3.58公克）依
    毒品危害防制條例第4 條第3 項規定，均禁止販賣、運輸、
    轉讓，依同條例第11條之1 之規定，無正當理由亦不得擅自
    持有，故均屬違禁物，不問是否為犯人所有，均依刑法第38
    條第1 項第1 款為沒收之宣告，包裝此等愷他命之夾鏈袋4
    只，與所包裝之愷他命粉末難以析離，爰併予沒收。另扣案
    之愷他命2 瓶固係被告販賣之毒品，惟其既已交付甲○○，
    自無庸再於本案為沒收之宣告，併此敘明。另扣案之行動電
    話1 具係被告用以販賣愷他命予甲○○之聯絡工具，業已認
    定如前，應依毒品危害防制條例第19條第1 項之規定沒收之
    （內含門號0000000000號SIM 卡1 枚並非被告所有，故不為
    沒收之宣告）。另未扣案之販賣愷他命所得5500元，亦應依
    同條例第19條第1 項規定沒收之，如全部或一部不能沒收時
    ，並以其財產抵償之。至扣案之錠劑41顆，經檢驗結果，確
    含有第二級毒品ＭＤＭＡ成分，自應依毒品危害防制條例第
    18 條 第1 項前段，宣告沒收銷燬之。
據上論斷，應依刑事訴訟法第369 條第1 項前段、第364 條、第
299 條第1 項前段、第300 條，毒品危害防制條例第4 條第3 項
、第11條第2 項、第18條第1 項前段、第19條第1 項，刑法第11
條、第56條、第51條第5 款、第62條、第38條第1 項第1 款，判
決如主文。
本案經檢察官林應華到庭執行職務。
中    華    民    國    95    年    3     月    23    日
                  刑事第八庭    審判長法  官  李炫德
                                      法  官  李淑惠
                                      法  官  蔡國卿
以上正本證明與原本無異。
販賣第三級毒品部分如不服本判決應於收受本判決後10日內向本
院提出上訴書狀，其未敘述上訴理由者，並得於提起上訴後10日
內向本院補提理由書狀（均須按他造當事人之人數附繕本）「切
勿逕送上級法院」。
其餘不得上訴。
中    華    民    國    95    年    3     月    23    日
                                      書記官  邱麗莉
附錄本案論罪科刑法條全文：
毒品危害防制條例第4條
製造、運輸、販賣第一級毒品者，處死刑或無期徒刑；處無期徒
刑者，得併科新臺幣一千萬元以下罰金。
製造、運輸、販賣第二級毒品者，處無期徒刑或七年以上有期徒
刑，得併科新臺幣七百萬元以下罰金。
製造、運輸、販賣第三級毒品者，處五年以上有期徒刑，得併科
新臺幣五百萬元以下罰金。
製造、運輸、販賣第四級毒品者，處三年以上十年以下有期徒刑
，得併科新臺幣三百萬元以下罰金。
製造、運輸、販賣專供製造或施用毒品之器具者，處一年以上七
年以下有期徒刑，得併科新臺幣一百萬元以下罰金。
前五項之未遂犯罰之。
毒品危害防制條例第11條
持有第一級毒品者，處三年以下有期徒刑、拘役或新臺幣五萬元
以下罰金。
持有第二級毒品者，處二年以下有期徒刑、拘役或新臺幣三萬元
以下罰金。
持有專供製造或施用第一、二級毒品之器具者，處一年以下有期
徒刑、拘役或新臺幣一萬元以下罰金。
持有毒品達一定數量者，加重其刑至二分之一，其標準由行政院
定之。


司法院資訊處製作；財團法人民間司法改革基金會備份。
